【裁判字號】    89,毒抗,414
【裁判日期】    890510
【裁判案由】    毒品危害防制條例
【裁判全文】
臺灣高等法院刑事裁定                            八十九年度毒抗字第四一四號
    抗  告  人
    即  被  告  甲○○
右抗告人因毒品危害防制條例案件，不服台灣宜蘭地方法院民國八十九年三月二十九
日裁定 (八十九年度毒聲字第四０七號)，提起抗告，本院裁定如左：
    主  文
抗告駁回。
    理  由
一、原審裁定意旨以：
（一）聲請意旨略以：受保護管束人甲○○前因施用毒品案件，依台灣宜蘭地方法院
      八十八年度毒聲字第六七九號裁定以保護管束代強制戒治之執行。惟受處分人
      竟於保護管束期間，有再行吸用毒品行為，其違反保護管束應遵守事項情節重
      大，有執行保護管束卷宗附卷足憑，爰依毒品危害防制條例第二十條第四項之
      規定，聲請撤銷保護管束，並令入戒治處所施以強制戒治。
（二）經查被告即受處分人於民國八十八年十二月一日，在宜蘭縣羅東鎮○○路八號
      二樓，為警查獲其施用第二級毒品安非他命，經驗尿檢驗後安非他命呈陽性反
      應，此有臺灣宜蘭地方法院檢察署八十八年度毒偵字第五二三號卷宗及宜蘭縣
      衛生局尿液檢驗單乙紙附卷可參，核於法要無不合，應依毒品危害防制條例第
      二十條第四項，裁定撤銷保護管束，並令入戒治處所施以強制戒治等語。
二、抗告意旨略以：伊於受保護管束期間，均有準時報到驗尿，八十八年十二月一日
    當天，伊被臨檢驗尿，惟伊當日因人不舒服看醫生，有服西藥及打針云云。
三、惟本院查，抗告人於八十八年十二月一日採尿送驗時，並未為上開抗辯，且於向
    本院提起抗告時，亦始終未提出當日在何醫院就醫及服用何種藥物或打何種針劑
    之證明，以供查證，則抗告人所辯：伊當日因人不舒服看醫生，有服西藥及打針
    云云，是否實在，已有可疑，而上開尿液檢驗乃科學採證之結果，自可作為認定
    事實之依據。又按安非他命經施用後約百分之七十於二十四小時內自尿中排出，
    約百分之九十於九十六小時內自尿中排出，因此尿液中可檢測出安非他命陽性反
    應，其最長之時間不會超過四日，此有行政院衛生署藥物食品檢驗局（八一）藥
    檢壹字第００一一五六號函在卷足稽，是抗告人於前揭時間所採取之尿液檢驗結
    果，既呈安非他命之陽性反應，參諸前揭說明，應可認抗告人確曾於八十八年十
    二月一日採尿時往前回溯之九十六小時內之某一時段內，曾施用第二級毒品安非
    他命，其違反保護管束應遵守事項情節重大，洵堪認定。次按施用毒品者，於裁
    定送觀察、勒戒後，有繼續施用毒品之傾向者，由法院裁定令入戒治處所施以強
    制戒治，其期間為一年。強制戒治執行已滿三月，戒治處所認無繼續戒治之必要
    者，得檢具事證，報由檢察官聲請法院裁定停止戒治。前項停止期間應付保護管
    束，期滿未經撤銷者，視為強制戒治期滿；其違反保護管束應遵守事項情節重大
    者，得由檢察官聲請法院裁定撤銷停止戒治。毒品危害防制條例第二十條第二項
    、第二十二條第一項、第二項定有明文。茲抗告人竟於保護管束期間，又有施用
    第二級毒品安非他命之行為，已見前述，其違反保護管束應遵守事項情節重大，
    原審因而依毒品危害防制條例第二十二條第二項（原審誤載為第二十條第四項，
    應予更正）規定，裁定撤銷停止戒治，令入戒治處所施以強制戒治，經核尚無不
    合。抗告人之抗告為無理由，應予駁回。
三、據上論斷，應依刑事訴訟法第四百十二條裁定如主文。
中    華    民    國    八十九    年        五        月      十        日
                 台灣高等法院刑事第四庭
                                審判長法  官  蔡  永  昌
                                      法  官  許  宗  和
                                      法  官  徐  昌  錦
右正本證明與原本無異。
不得再抗告。
                                      書記官  吳  金  來
中    華    民    國    八十九    年        五        月      十五      日


司法院資訊處製作；財團法人民間司法改革基金會備份。
